---
output: github_document
---


```{r, include = FALSE}
knitr::opts_chunk$set(
  collapse = TRUE,
  comment = "#>",
  fig.path = "man/figures/README-",
  out.width = "100%"
)
```

# resumiR

<!-- badges: start -->
<!-- badges: end -->

El objetivo de resumiR es su aplicación didáctica para un curso introductorio de Bioestadística utilizando el software R, para las carreras de grado las carreras de grado y otras ofertas educativas de la Faculad de Ciencias Agrarias de la UNJu.

El paquete permite obtener rápidamente una serie de medidas de resumen y gráficos para datos numéricos discretos o continuos en series simples.

También permite obtener tablas de frecuencia clásicas y gráficos cuando se desea realizar un análisis de series agrupadas.

Es posible exportar las salidas utilizando el portapapeles.
      

## Ejemplo de aplicación


```{r example, eval=FALSE, echo=TRUE}
library(resumiR)

x = iris$Sepal.Length
set.seed(12345)
x[sample(10)] = NA

# Medidas de resumen y gráficos para series simples

s_simple(
  x,
  decimales = 2,
  recorte = 0.05,
  clipboard = T,
  boxplot = T
)

# Tabla de frecuencias y gráficos para series agrupadas

s_agrupada(
  x,
  li = 4,
  ls = 8,
  a = 1,
  clipboard = T,
  grafico = "fs"
)

```

